【裁判字號】    98,交聲,423
【裁判日期】    990302
【裁判案由】    違反道路交通管理處罰條例
【裁判全文】
臺灣宜蘭地方法院交通事件裁定         98年度交聲字第423號
原處分機關  交通部公路總局臺北區監理所宜蘭監理站
異  議  人
即受處分人  甲○○
上列異議人即受處分人因違反道路交通管理處罰條例案件，對交
通部公路總局臺北區監理所宜蘭監理站98年12月11日以宜監字第
裁43－QQ0000000號違反道路交通管理事件裁決書所為之處分，
聲明異議，本院裁定如下：
    主  文
異議駁回。
    理  由
一、原處分意旨略以：異議人即受處分人甲○○於民國98年10月
    30日下午2時20分許，駕駛PPZ-736號普通重型機車，在宜蘭
    縣羅東鎮○○路段，因在禁止臨時停車處所停車，為宜蘭縣
    政府警察局羅東分局以宜警交字第QQ0000000號舉發違反道
    路交通管理事件通知單（下稱舉發通知單），舉發其違反道
    路交通管理處罰條例第56條第1項第1款規定，爰依上開規定
    ，裁處異議人新臺幣（下同）600元等語。
二、聲明異議意旨略以：本件裁決書雖認異議人於98年10月30日
    下午2時20分許，在南昌街83號旁即博愛醫院及聖母醫院旁
    違規停車，惟事實是在紅線內被舉發，異議人不服，爰依法
    具狀聲明異議云云。
三、按禁止臨時停車線為紅色實線，用以指示禁止臨時停車路段
    ，以劃設於道路緣石正面或頂面為原則，無緣石之道路得標
    繪於路面上，距路面邊緣以30公分為度，道路交通標誌標線
    號誌設置規則第169條第1項、第2項定有明文。復按禁止臨
    時停車處所不得停車，道路交通安全規則第112條第1項第1
    款亦有明文。又按汽車駕駛人停車時，在禁止臨時停車處所
    停車者，處新臺幣（下同）600元以上1200元以下罰鍰，道
    路交通管理處罰條例第56條第1項第1款定有明文。此外，道
    路交通管理處罰條例適用之「車輛」，係包含在道路上以原
    動機行駛之汽車（包括機器腳踏車）或以人力、獸力行駛之
    車輛，同條例第3條第8款規定甚明，故屬機踏車即機車之違
    規行為仍有本條例之適用。
四、經查：
  (一)異議人所有之車牌號碼PPZ-736號重型機車，於上開舉發違
    規時點，停放在宜蘭縣羅東鎮○○街83號旁劃設有紅線之禁
    止臨時停車處所，經警拍照後逕行掣單舉發等情，有舉發通
    知單及現場採證照片在卷可佐。又觀之本件違規舉發地點之
    照片（見本院卷第21頁），本件舉發違規處所之道路路面邊
    緣為紅實線之禁止臨時停車線，禁止臨時停車交通標線外並
    有水溝蓋，而異議人上揭機車即停放於路緣禁止臨時停車線
    外之水溝蓋上，足以認定。
  (二)異議人雖辯稱：伊是在紅線內被舉發云云。惟觀之卷附採證
    照片，異議人所有之重型機車係停放在道路邊緣水溝蓋上，
    且該段道路路面確劃有紅色實線，而按「紅實線」之定義，
    依道路交通標誌標線號誌設置規則第149條第1項第5款規定
    ：「紅實線設於路側，用以禁止臨時停車」，並未區分為紅
    實線之外側或內側；另據道路交通標誌標線號誌設置規則第
    169條之規定，係明定於劃設有禁止停車線之左、右側道路
    範圍內均不得停車，此亦有交通部94年6月21日交路字第094
    0006793號函在卷可稽。因此，異議人機車停放地點之道路
    側邊既已劃有紅色實線，表示該禁止臨時停車線之左、右側
    道路範圍內，均不得臨時停車，縱令異議人將機車停放在該
    紅實線之內側之水溝蓋上，仍屬紅線停車之情形，而係「在
    禁止臨時停車處所停車」，應依道路交通管理處罰條例第56
    條第1項第1款規定予以處罰。因此，異議人前揭辯解，仍難
    解免其違規停車之責。
五、綜上所述，異議人確實有於98年10月30日下午2時20分許，
    將其所有之車牌號碼PPZ－736號重型機車，在宜蘭縣羅東鎮
    ○○街83號旁禁止臨時停車之處所違規停車。是原處分機關
    依道路交通管理處罰條例第56條第1項第1款規定，裁處罰鍰
    600元，並無不合。本件異議為無理由，應予駁回。
據上論斷，應依道路交通案件處理辦法第19條，裁定如主文。
中    華    民    國    99    年    3     月    2     日
                  交通法庭  法  官  陳映佐
以上正本證明與原本無異。
如不服本裁定，應於裁定送達後5日內，向本院提出抗告狀。（
應附繕本）
                            書記官  翁靜儀
中    華    民    國    99    年    3     月    2     日

司法院資訊處製作；財團法人民間司法改革基金會備份。
